【裁判字號】    90,交訴,229
【裁判日期】    901206
【裁判案由】    過失致死等
【裁判全文】
臺灣彰化地方法院刑事判決                          九十年度交訴字第二二九號
    公  訴  人  臺灣彰化地方法院檢察署檢察官
    被      告  丁○○
右列被告因過失致死案件，經檢察官提起公訴 (九十年度偵字第六一七二號、六八一
四號)，本院判決如左：
    主  文
丁○○服用酒類，不能安全駕駛動力交通工具而駕駛，處有期徒刑柒月；又因過失致
人於死，處有期徒刑壹年。應執行有期徒刑壹年肆月。
    事  實
一、丁○○於民國九十年九月七日下午二十時二十五分許，明知其飲酒後，酒後吐氣
    含酒精成份已達每公升一．五二毫克之不能安全駕駛動力交通工具程度，仍駕駛
    車牌號碼ＤＥ─五０六八號自用小客車，沿彰化縣芬園鄉○○○設○道線屬郊外
    道路之楓林街，由楓坑村往竹林材方向行駛，途經該路段雖未設行車限標誌，惟
    時速不得超過四十公里之友傑工廠前，應注意行車速度不得超過時速四十公里及
    在未劃標線之道路，應靠右行駛，而依當時情形，又無不能注意之情形，竟疏於
    注意，非但未予減速靠右行駛，且猶以時速六十公里以上之行車速度，超速偏左
    前行，適乙○○（呂某受傷部分，須自已提出告訴，若不能告訴，則須檢察官指
    定代行告訴人，但迄今均依法為之，故屬尚未提出合法告訴）駕駛車牌ＬＫＥ─
    四六八號重型機車附載其妻丙○○○亦沿前開楓林街，由竹林村往楓坑村方向駛
    至，丁○○駕駛前揭小客車見狀未及煞避，遂撞乙○○所駕駛之前開重型機車，
    丙○○○因而顱內出血及頭部外傷，經送醫急救，延至同年九月十三日下午十四
    時五十分許，在彰化縣芬園鄉楓坑村楓林村七五一號住處，不治死亡。
二、案經被害人丙○○○之子甲○○訴由彰化縣警察局彰化分局移送由台灣彰化地方
    法院檢察署檢察官偵查起訴。
    理  由
一、訊據被告丁○○對於前揭其於飲酒後，酒後吐氣含酒精成份已達每公升一．五二
    毫克之不能安全駕駛動力交通工具程度，仍駕駛車牌號ＤＥ─五０六八號自用小
    客車及於右揭時地，駕車途經前揭未劃設車道線屬郊外道路而時速不得超過四十
    公里友傑工廠（設於楓林街）前，非但未予減速靠右行駛，且猶以時速六十公里
    以上之行車速度，超速偏左前行，致撞及由乙○○所駕駛，其後附載其妻丙○○○之前揭重型機車肇事，被害人丙○○○因而受傷死亡等事實，均供承不諱，且
    有道路交通事故調查報告表乙紙、酒後吐氣酒精測試紙一紙及照片三十四幀等在
    卷可資佐證，且被害人丙○○○係因本件車禍致顱內出血及頭部外傷而死亡等情
    ，業經台灣彰化地方法院檢察署檢察官督同檢驗員相驗明確，有相驗屍體證明書
    、驗斷書及勘驗筆錄等在卷可憑，是被害人丙○○○之死亡，係由被告之行為所
    致，其間有相當因果關係，已極為明確。
二、按「行車速度，依標誌之規定，無標誌者，應依左列規定：一、在市區道路，時
    速不得超過四０公里，在郊外道路時速不得超過六０公里，在未劃設車道線或行
    車分向線之道路，市區時速不得超過三０公里，在郊外時速不得超過四０公里」
    ；「在未劃標線之道路，應靠右行駛」；「汽車駕駛人有左列情形之一者，不得
    駕車：……二、飲酒後吐氣含酒精成份已達每公升０．二五毫克以上者」，道路
    交通安全規則第九十三條第一項第一款、第九十五條第一項前段、第一百十四條
    第二款分別定有明文，並為駕駛人之被告所應注意。本件肇事路段雖未設行車速
    限標誌，但未劃設車道線且屬郊外道路，是其車時速不得超過四０公里，又觀前
    開道路交通事故調查報告表及照片所示：血跡及散落均靠道路左側（即乙○○所
    駕方向車道）邊旁，是本件車禍當係因被告酒後吐氣含酒精成份已達每公升一．
    五二毫克之不能安全駕駛動力交通工具程度，仍駕駛自小客車非但未予減速靠右
    行駛，且猶以時速六十公里以上之行車速度，超速偏左前行致撞乙○○所駕駛之
    機車所致，而前開道路交通事故調查報告表顯示，當時並無不能注意之情事，而
    被告竟疏於注意為上開駕駛行為，其駕駛行為有過失甚明。從而，事證明確，被
    告之過失犯行已堪認定。
三、核被告所為，係犯刑法第一百八十五條之三服用酒類，不能安全駕駛動力交通工
    具而駕駛罪與第二百七十六條第一項之過失致人於死罪。被告酒醉駕車，因而致
    人死亡，依法應負前開過失致人於死罪之刑事責任，應依道路交通管理處罰條例
    第八十六條第一項加重其刑。又被告所犯二罪，犯意各別，行為互殊，應分論並
    罰。爰審酌被告過失程度甚為嚴重、對被害人造創鉅大且肇事後未對被害人家屬
    為民事賠償等一切情狀，分別量處如主文所示之刑，並定其應執行刑，以資懲戒
據上論斷，應依刑事訴訟法第二百九十九條第一項前段，刑法第一百八十五條之三、
第二百七十六條第一項、第五十一條第五款，道路交通管理處罰條例第八十六條第一
項、罰金罰鍰提高標準條例第一條前段，判決如主文。
本件經檢察官黃淑媛到庭執行職務。
中      華      民      國      九十      年     十二     月     六     日
                                臺灣彰化地方法院交通法庭
                                    法      官  洪  志  賢
右正本證明與原本無異。
如不服本判決，應於判決送達後十日內，向本院提出上訴狀（須附繕本）。
告訴人或被害人對於判決如有不服具備理由請求檢察官上訴者，其上訴期間之計算係
以檢察官收受判決正本之日期為準。
                                    法院書記官  洪  年  慶
中      華      民      國      九十      年     十二   月       十     日
刑法第一百八十五條
損壞或壅塞陸路、水路、橋樑或其他公眾往來之設備或以他法致生往來危險者，處五
年以下有期徒刑，拘役或五百元以下罰金。
因而致人於死者，處無期徒刑或七年以上有期徒刑；致重傷者，處三年以上、十年以
下有期徒刑。
第一項之未遂犯罰之。
刑法第二百七十六條
因過失致人於死者，處二年以下有期徒刑、拘役或二千元以下罰金。
從事業務之人，因業務上之過失犯前項之罪者，處五年以下有期徒刑或拘役，得併科
三千元以下罰金。


司法院資訊處製作；財團法人民間司法改革基金會備份。
